【裁判字號】    89,易,2520
【裁判日期】    890927
【裁判案由】    竊盜
【裁判全文】
臺灣臺中地方法院刑事判決                        八十九年度易字第二五二號
    公  訴  人  臺灣台中地方法院檢察署檢察官
    被      告  丙○○
右列被告因竊盜案件，經檢察官提起公訴 (八十九年度偵字第一一七一一號)，本院
判決如左：
    主  文
丙○○竊盜，累犯，處有期徒刑壹年貳月。應於刑之執行前，令入勞動場所強制工作
年。
    事  實
一、丙○○有犯罪習慣，前於民國五十九年間因竊盜案件，經台北法院判處有期徒刑
    九月確定，於五十九年九月二十六日執行完畢。於六十二年間，因竊盜案件，經
    台北地方法院判處有期徒刑十一月確定，於六十三年二月十一日執行完畢。於六
    十九年間因竊盜案件，經台北法院判處有期徒刑二年，刑前強制工作，並經台灣
    高等法院判決駁回確定，於六十九年九月二十四日送職訓一總隊，而於七十五年
    十一月十七日經台北地方法院裁判刑之執行及強制工作免予執行。於七十七年因
    竊盜案件，經台北法院判處有期徒刑一年確定，於七十八年六月二十三日執行完
    畢。於七十八年間，因竊盜案件，經高雄地院判決有期徒刑二年，強制工作，經
    台南高分院判決上訴駁回確定，而於八十年經高雄高分院判決減為有期徒刑一年
    ，刑前強制工作，於八十二年八月二十七日執行完畢。於八十三年因竊盜案件，
    經台南高分院判處有期徒刑一年確定。於八十四年因竊盜案件，經法院判處有期
    徒刑一年六月，嗣與前案有期徒刑一年合併執行，於八十六年十二月三十一日執
    行完畢。其猶不知悔改，意圖為自己不法之所有，於八十九年六月二十九日十七
    十三十分許，在台中市○○區○○路一００號逢甲大學籃球場內，乘乙○○、甲○○二人在球場上打球之際，竊取乙○○所有之紅色登山背包一只（內有現金新
    台幣一千五百元、行動電話一具）、甲○○所有之背包一只（內有現金新台幣二
    百元、行動電話一具、手錶一只），得手後正欲離去之際即為乙○○、甲○○發
    現而攔下丙○○，並報警處理。
二、案經台中市警察局第四分局移送臺灣臺中地方法院檢察署檢察官偵查起訴。
    理  由
一、訊據被告固坦承伊於右揭時地取走被害人乙○○、甲○○背包等情，惟堅決否認
    有竊盜犯行，辯稱係因伊亦在該籃球場打球，因伊衣服夾克和被害人背包放在一
    起，才會順手拿起，才走二、三公尺經被害人追回即將背包返還云云。惟查，被
    害人背包共二只，且內尚裝有行動電話手錶等物，無論從外觀或內容物觀之，均
    核與衣服相距甚遠，被告辯稱放在一起才會連同拿起顯與常情不符。次查，被害
    人乙○○、甲○○於警訊中證稱被告拿走其等背包離去，被害人乙○○復證稱其
    係於距現場約五十公尺處欄得被告並打電話報警等語在卷。此外復有贓物領據在
    卷可稽，是被告執上揭詞置辯，顯係卸責之詞，不足採信。被告事證明確，犯行
    洵堪認定。
二、核被告所為，係犯刑法第三百二十條第一項之竊盜罪。查被告於八十三年因竊盜
    案件，經台南高分院判處有期徒刑一年確定。於八十四年因竊盜案件，經法院判
    處有期徒刑一年六月，嗣與八十三年間之竊盜前案有期徒刑一年合併執行，於八
    十六年十二月三十一日執行完畢。有台灣台中地方法院檢察署刑案資料查註紀錄
    表、台灣高等法院被告全國前案紀錄表各一份在卷可按，其於有期徒刑執行完畢
    後五年內再犯本件有期徒刑以上之罪，係累犯，應依刑法第四十七條規定加重其
    刑。爰審酌被告素有多次竊盜前科、及被告之犯罪手段、犯罪所生之危害，及犯
    後坦承犯行之態度等一切情狀，量處如主文所示之刑。末查，被告前於五十九年
    間因竊盜案件，經台北法院判處有期徒刑九月確定，於五十九年九月二十六日執
    行完畢。於六十二年間，因竊盜案件，經台北地方法院判處有期徒刑十一月確定
    ，於六十三年二月十一日執行完畢。於六十九年間因竊盜案件，經台北法院判處
    有期徒刑二年，刑前強制工作，並經台灣高等法院判決駁回確定，於六十九年九
    月二十四日送職訓一總隊，而於七十五年十一月十七日經台北地方法院裁判刑之
    執行及強制工作免予執行。於七十七年因竊盜案件，經台北法院判處有期徒刑一
    年確定，於七十八年六月二十三日執行完畢。於七十八年間，因竊盜案件，經高
    雄地院判決有期徒刑二年，強制工作，經台南高分院判決上訴駁回確定，而於八
    十年經高雄高分院判決減為有期徒刑一年，刑前強制工作，於八十二年八月二十
    七日執行完畢。於八十三年因竊盜案件，經台南高分院判處有期徒刑一年確定。
    於八十四年因竊盜案件，經法院判處有期徒刑一年六月，嗣與八十三年間之竊盜
    前案有期徒刑一年合併執行，於八十六年十二月三十一日執行完畢。有台灣台中
    地方法院檢察署刑案資料查註紀錄表、台灣高等法院被告全國前案紀錄表各一份
    在卷可按，被告屢犯竊盜案件，顯有竊盜之犯罪習慣，是除判處其有期徒刑一年
    二月外，並依竊盜犯贓物犯保安處分條例第三條第一項第一款、第四條、第五條
    第一項前段規定，於刑之執行前令入勞動處所強制工作三年。
據上論斷，應依刑事訴訟法第二百九十九條第一項前段，刑法第三百二十條第一項、
、第四十七條、竊盜犯、贓物犯保安處分條例第三條第一項第一款、第四條、第五條
第一項前段，罰金罰鍰提高標準條例第一條前段、第二條，判決如主文。
中    華    民    國      八十九    年      九        月      二十七    日
                                     臺灣臺中地方法院刑事第五法庭
                                         法  官  陳  淑  芳
右正本證明與原本無異
如不服本判決應於送達後十日內向本院提出上訴狀
                                         書記官
中    華    民    國      八十九    年      九        月      二十九    日


司法院資訊處製作；財團法人民間司法改革基金會備份。
